【裁判字號】    95,抗,1332
【裁判日期】    951215
【裁判案由】    聲明異議
【裁判全文】
臺灣高等法院民事裁定                  95年度抗字第1332號
再  抗告人  乙○○
訴訟代理人  黃謙恩律師
上列再抗告人與相對人甲○○間聲明異議事件，對於中華民國95
年10月30日本院所為裁定，提起再抗告，本院裁定如下：
    主    文
再抗告駁回。
再抗告費用由再抗告人負擔。
    理    由
一、按抗告法院之裁定除以抗告不合法而駁回者外，對於抗告法
    院之裁定再為抗告，僅得以其適用法規顯有錯誤為理由，並
    經原法院之許可者為限；前項許可，以原裁定所涉及之法律
    見解具有原則上之重要性者為限；原裁定法院認為不應許可
    者，應以裁定駁回其抗告，民事訴訟法第486 條第1 項、第
    4 項，及同法第486 條第6 項準用第436 條之3 第3 項定有
    明文。又所謂適用法規顯有錯誤，係指裁判違背法規或現存
    判例解釋者，或法院所為之裁定，就其取捨證據所確定之事
    實適用法規顯有錯誤而言。至法院認定事實錯誤，或就當事
    人提出之事實或證據疏於調查或漏未斟酌，僅生調查證據是
    否妥適或裁定不備理由之問題，均與適用法規顯有錯誤有間
    （最高法院80年台上字第1326號、71年台再字第210 號、63
    年台上字第880 號判例意旨參照）。再所謂原則上之重要性
    ，係指該再抗告事件所設涉及之法律問題，意義重大而有加
    以闡釋之必要者而言。
二、經查：本件再抗告人不服臺灣臺北地方法院（下稱臺北地院
    ）95年度執字第26027 號裁定，提起抗告，經本院以抗告無
    理由予以駁回，茲再抗告人對該裁定提起再抗告。惟觀諸再
    抗告人所提再抗告狀略以：再抗告人所有坐落臺北市○○區
    ○○街44巷10號7 樓頂樓加蓋約25坪之違章建築部分（下稱
    系爭違建），為臺北地院95年度執字第26027 號給付票款事
    件之執行標的，惟系爭違建係抗告人於民國（下同）88年7
    月23日向第三人卞麗碧以新臺幣220 萬元購買，故臺北地院
    對系爭違建為強制執行，即屬違法執行，原裁定雖於理由中
    曉諭再抗告人應依強制執行法第15條規定，向執行法院提出
    第三人異議之訴以資救濟，惟依最高法院44年台上字第721
    號、50年台上字第1236號、51年台上字第3387號判例意旨，
    及學者楊與齡、張登科之法律見解，違章建築不能向地政機
    關辦理所有權登記，故非強制執行法第15條所規定之所有權
    ，再抗告人不得提起第三人異議之訴，僅有向執行法院聲明
    異議，以為救濟，懇請准予再抗告云云。是再抗告人並非就
    系爭違建之執行程序違背法律所規定之形式、限度及程序有
    所爭執，則其依強制執行法第12條規定提出聲明異議，即不
    應准許，本院裁定所為認定並無違誤。況再抗告人不僅未具
    體指摘本院所為裁定如何違背法令及適用法規如何有錯誤，
    且並未具體敘明該裁定所涉及之法律見解確具有原則上重要
    性，揆諸首揭說明，其再抗告於法不合，應予駁回。
三、據上論結，本件再抗告為不合法，爰裁定如主文。
中    華    民    國    95    年    12    月    15    日
                    民事第四庭
                        審判長  法  官  張劍男
                                法  官  郭松濤
                                法  官  丁蓓蓓
正本係照原本作成。
如不服本裁定，應於收受送達後10日內向本院提出抗告狀，並應
繳納抗告費新台幣１千元。
中    華    民    國    95    年    12    月    20    日
                                書記官  張淑芬


司法院資訊處製作；財團法人民間司法改革基金會備份。
